Павлов Евгений Александрович

Как увлеченный и творческий инженер с практическими навыками работы с широким спектром инструментов и языков программирования, я могу использовать свои способности и квалификацию, чтобы добиться успеха в качестве разработчика.

За последние 6 лет в качестве разработчика программного обеспечения спроектировал, разработал и запустил настраиваемые, информационные системы и решения с использованием передовых технологий. Я работал в финтех, создавая бизнес-процессы и потоки данных для обработки и предоставления веб-отчетов для систем принятия решений. Я неизменно оправдывал ожидания, эффективно работая в среде, ориентированной на строгое соблюдение сроков.

Моя работа:

- * Разрабатывал отчеты с использованием qlikview и веб-элементов с использованием JavaScript, d3js, HTML5 и CSS Bootstrap.
- * В позиции Full-Stack Developer на node.js реализовал несколько самостоятельных проектов.
- * Помимо своей основной деятельности, участвую в хакатонах по направлению конфиденциальность, доступ к информации и цифровое право. Я успешно реализовал проекты на vue.js.



Дата рождения: 14.05.1991 Адрес: г. Иркутск Тел.: +7 (908) 661 56 04 Email: djonanama@gmail.com Website: GitHub

ОПЫТ РАБОТЫ

FASTEK Full-Stack Developer

АПР 2021 – СЕЙЧАС

Проект: Platforma

Разработка объектов по автоматизации процессов государственных жилищных фондов.

Результаты:

- Разработаны десятки моделей данных и интерфейсов пользователя для работы с объектами системы.
- Разработан дополнительный функционал для elu UI движка

Node.js, PostgreSQL, Docker

DEMHACK 3 Backend Developer

CEH 2021 – CEH 2021

Проект: Legal-ETL

Инструмент, позволяющий доставать данные по определенным запросам (либо полностью весь массив данных) из системы Правосудие.

Результаты:

- Модуль для управления процессами выполнения работы скриптов ETL
- Окружение по работе с источниками данных и дальнейшей обработки

Node.js, DataBase, Docker, ETL

Assured Cyber Protection Backend Developer

ДЕК 2020 – ФЕВ 2021

Проект: Assured cyber protection dashboard

Интеграция данных из различных источников таких как Qualys VM для агрегации и анализа. Предоставление в удобном виде для клиента информации по состоянию безопасности бизнеса. ETL разработка с использованием Kafka, Redis.

Результаты:

- Разработан модуль сравнения конечных точек уязвимостей
- DTO имплементация MongoDB

Node.js, TypeScript, MongoDB, PostgreSQL, Kafka, Docker.

DEMHACK

Full Stack Development

СЕН 2020 – НОЯ 2020

Проект: DETECTOR

Разработка WEB-приложения для повышения информированности граждан о событиях в стране, а также решение для проверки материалов СМИ и заявлений представителей государственных органов и политиков на предмет наличия фейковой информации.

Результаты:

- Сконфигурированы экземпляры EC2 AWS с последующей разверткой Docker SWARM
- Разработан Backend на nodejs и модуль синхронизации с WP headless
- Разработано Frontend приложение с использованием Vue.

URL: http://detector.news/

Docker SWARM, EC6, Nodejs, CI/CD blue-green, Vue, AWS, WordPress headless

ПАО СБЕРБАНК РОССИИ ЦЕНТРАЛЬНЫЙ АППАРАТ

Ведущий Аналитик

ABΓ 2019 - ΦEB 2020

Проект: Dashboard Card Solutions

Разработка инструмента управленческой отчетности канала эквайринг и дебетовые карты для топ-менеджмента "Dashboard CS"

Результаты:

Разработана архитектура приложения отчетности для трайба «Эквайринг и банковские карты» на платформе QlikView. Результаты:

- Создана группа доступов AD для разделения разных уровней отчетности (ЦА и ТБ) с последующей реализацией на сервере QlikView
- Создан шаблон навигации с использованием Extensions JS и переходов между документами AccessPoint в рамках текущего домена AD
- Проведена интеграция с СУБД Teradata, OLAP, AC Tortuga для расчётов показателей Эквайринг Costs.

QlikView, JavaScript

ПАО СБЕРБАНК РОССИИ БАЙКАЛЬСКИЙ БАНК УПИО

Проект: Dashboard Card Solutions

Разработка инструмента управленческой отчетности канала эквайринг и дебетовые карты для топ-менеджмента "Dashboard CS"

Результаты:

Эксперт

МАЙ 2018 — ИЮН 2019

Создан программный интерфейс для переноса разработки скрипта в Visual Studio Code и использования Git-репозитория. Создание агрегатов на уровне трансформера данных что позволило снизить нагрузки на сервер при формировании показателей для уровня визуализации. Разработана модель данных с более 200 переменными для быстрого формирования разделов с тремя режимами просмотра (таблица, график, карта). Скоординированы разработчики команды ЦА в поддержке инструмента

QlikView, JavaScript

Проект: Dashboard Мониторинг целей

Постановка, мониторинг и расчет целей руководителям РБ, аналитические таблицы по выполнению целей Результаты:

Были разработаны расширения для приложения QlikView что позволило дополнить стандартный функционал QV и создать интуитивно-понятный интерфейс с приятным внешним видом для пользователя. Полный расчет КПЭ и Крез на уровне ETL с использованием 21 источника данных с возможность быстрой корректировкой данных при обнаружении ошибок в источниках для корректного использования инструмента для планерок ТБ.

Создан модуль для инкрементальной загрузки КПЭ и Крез в Teradata

Осуществлена коммуникация с ТБ для выявления потребности в функционале и дополнительных доработок инструмента QlikView, JavaScript

ПАО СБЕРБАНК РОССИИ БАЙКАЛЬСКИЙ БАНК УПИО

Аналитик

ЯНВ 2016 - МАЙ 2018

Проект: Зарплатный проект

Приложение осуществляло поиск клиента по паспортным данным и названий организаций для фиксирования факта зачисления ЗП работнику предприятий

Результаты:

Помимо разработанного интерфейса пользователя был создан программный модуль для формирования письма каналу Прямые продажи через протокол SMTP на языке PHP

Привлечено 68 клиентов за период АВГ 2017 – НОЯ 2017

SQL Server, web

Проект: ИСУ по текучести

Создание системы для выявления причин увольнения

Достигнут показатель по текучести по Розничному блоку не выше 13,0% при плане 14,1% / разработано и внедрено WEB-приложение ИСУ по текучести, разработан и внедрен порядок взаимодействия в рамках работы по устранению причин текучести, настроена автоматическая рассылка анкет увольняющимся сотрудникам и автоматическая постановка задач руководителям сети ВСП всех уровней

Teradata, SQL Server, web, C#

Проект: Dashboard HR. В рамках компетенции HR

Был спроектировано и реализовано приложение для формирования отчетности с объемом данных более 8 млн. строк OlikView

Проект: Создание системы учета коробок для своевременной доставки в ВСП. Инициатор проекта: «Управление благосостоянием».

Проблема возникала при не своевременном пополнении коробочных продуктов, и соответственно потеря потенциального дохода

Полученный эффект более 1.5 млн. руб. за период МАЙ 2017 – ДЕК 2017 Год

SQL Server, web

Проект: Система учета ТМЦ для ВСП. Позволило корректировать поставку руководителям ВСП расходных материалов для снижения затрат. Позволило сократить в сумме 105 т.р. за период ФЕВ 2017 – ДЕК 2017 Год

SQL Server, web

ПАО СБЕРБАНК РОССИИ ИРКУТСКИЙ ГОСБ 8586 ОПИО

Проект: АС РОЛ (Розница онлайн)

Создание WEB-приложения для автоматизации сбора данных по продажам и формирование отчетности

Ресурс предоставлял сервис для 450 ВСП в Иркутском, Читинском, Бурятском и Якутском ГОСБе.

Аналитик

МАЙ 2015 – ЯНВ 2016

Были снижены/убраны трудовые затраты на формирование отчетности отдела планирования

- Система рейтинга для КМ СП
- Отчетность для канала Прямые продажи
- Расчет эффективности сотрудников МП, КБП

IIS, MS SQL Server, PHP, web

Проект: АС МПР

Создание базы данных и инструмента работы менеджеров с предприятиями

Задача состояла в централизации баз клиентов во избежание работы разных клиентов с разными менеджерами. Реализован уровень доступа руководителей для контроля действий исполнителей

MS Office Access, VBA

D-LINK ИРКУТСКОЕ ПРЕДСТАВИТЕЛЬСТВО

Программа синтаксического разбора сетевых лог-файлов (учет трафика)

Разработано в период прохождения учебной практики в Иркутском представительстве D-Link

Стажер

МАЙ 2014 — ИЮН 2014

ПАО СБЕРБАНК РОССИИ ИРКУТСКИЙ ГОСБ 8586

Программа конвертирования HTML-таблиц в формат xlsx Разработана в период прохождения учебной практики в Иркутском отделении Сбербанка России №8586

Стажер

ЯНВ 2014

ОБРАЗОВАНИЕ

ИРКУТСКИЙ НАЦИОНАЛЬНЫЙ

Направление: Автоматизированные системы управления Специальность: Инженер информационных систем (Бакалавриат)

ИССЛЕДОВАТЕЛЬСКИЙ ТЕХНИЧЕСКИЙ УНИВЕРСИТЕТ

2015 - 2020 ГОД

ИРНИТУМАШИНОСТРОИТЕЛЬНЫЙ
КОЛЛЕДЖ

2012 — 2015 ГОД

Направление: Автоматизированные системы обработки

информации

Специальность: Техник информационных систем



Удостоен стипендии мэра 2015 год

КЛЮЧЕВЫЕ НАВЫКИ

- > Business intelligence:
 - QlikView
 - Qlik Sense
- > Stack:
 - Node.js
 - TypeScript
 - PHP
 - CI/CD
 - Docker
 - Vue.js
 - HTML5
 - CSS3
 - jQuery
 - d3
 - DataTable.js
 - Puppeteer
 - Sequelize
 - Bootstrap
 - Delphi
 - .net/C#
 - VBA
 - SQL
- > Data Base:
 - MS SQL Server
 - PostgreSQL
 - ClickHouse
 - MongoDB
 - Teradata
 - Firebird
- > Pattern and library:
 - SOLID
 - GoF =)
 - Rest API
 - MVC

- ETL
- CI/CD
- > Иностранные языки:
 - ENGLISH B2 (Upper Intermediate)
- > Способность к быстрому обучению
- > Ответственность, самостоятельность
- > Стремление к повышению профессионального уровня